臺灣雲林地方法院刑事判決　　　　　　　　　　　　　九十三年度訴字第五四號
　　公　訴　人　臺灣雲林地方法院檢察署檢察官
　　被　　　告　甲○○
右列被告因違反毒品危害防制條例案件，經檢察官提起公訴（九十三年度毒偵字第一
０一三號），被告就被訴事實為有罪之陳述，經本院合議庭裁定依簡式審判程序審理
，本院判決如左：
    主  文
甲○○施用第一級毒品，累犯，處有期徒刑拾月；又連續施用第二級毒品，累犯，處
有期徒刑陸月；應執行有期徒刑壹年貳月。
    事  實
一、甲○○前於民國九十一年間因竊盜案件，經臺灣彰化地方法院於九十一年七月二
    十五日以九十一年易字第五一八號判處有期徒刑一年六月確定，同年間復因妨害
    自由案件，經臺灣彰化地方法院於九十二年七月四日以九十二年訴字第二六八號
    判處有期徒刑六月確定，二罪合併定應執行刑有期徒刑一年十月，九十三年四月
    三十日縮短刑期甫執行完畢（公訴人誤載為九十二年八月九日執行完畢）。而其
    於八十八年、九十一年間因施用毒品案件，先後二次經觀察、勒戒後，均認無繼
    續施用毒品之傾向，予以釋放，並由臺灣彰化地方法院檢察署檢察官各於八十八
    年三月六日、九十一年五月二十九日，以八十八年度偵字第七二一號、九十一年
    度毒偵字第七九六號不起訴處分確定。猶仍不知悔改，竟於前揭觀察、勒戒執行
    完畢後五年內之九十三年七月十日採尿前二、三日內之某時，在所駕駛之車上，
    施用第一級毒品海洛因一次。且另基於施用第二級毒品之概括犯意，自九十三年
    六月中旬某日起至九十三年七月七日某時止，在彰化縣北斗鎮路邊所駕駛之車上
    ，連續施用第二級毒品安非他命多次。嗣因涉犯竊盜案件，於九十三年七月十日
    至臺灣雲林看守所執行羈押，經其同意由看守所採其親排尿液送驗，呈嗎啡及甲
    基安非他命陽性反應，因而查悉上情。
二、案經臺灣雲林看守所函送臺灣雲林地方法院檢察署檢察官偵查起訴。
    理  由
一、本件被告甲○○所犯為死刑、無期徒刑、最輕本刑三年以上有期徒刑及高等法院
    管轄第一審案件以外之罪，並經被告於準備程序進行中，就前揭被訴事實為有罪
    之陳述，經法官告知簡式審判程序之旨，並聽取公訴人、被告之意見後，合議庭
    認為適宜，依刑事訴訟法第二百七十三條之一第一項之規定，裁定進行簡式審判
    程序，合先敘明。
二、訊據被告甲○○對於右揭事實均坦承不諱，而親排之尿液經送驗呈安非他命陽性
    及嗎啡陽性反應，有檢體採收紀錄表及詮昕科技股份有限公司九十三年七月二十
    一日之濫用藥物尿液檢驗報告各一件在卷可參，被告自白堪認與事實相符，其於
    右揭時、地施用第一級毒品海洛因及連續施用第二級毒品安非他命之犯行洵堪認
    定。被告前於八十八年、九十一年間因施用毒品案件，先後二次經觀察、勒戒後
    ，均認無繼續施用毒品之傾向，予以釋放，並由臺灣彰化地方法院檢察署檢察官
    分別為不起訴處分確定，有不起訴處分書、臺灣雲林地方法院檢察署刑事資料查
    註紀錄表、全國施用毒品案件紀錄表、受觀察勒戒人毒品及前科紀錄簡列表、臺
    灣雲林地方法院被告院內索引紀錄表及臺灣高等法院被告全國前案紀錄表各一件
    在卷可按，被告於前揭觀察勒戒執行完畢後五年內再犯上開施用第一級毒品海洛
    因及連續施用第二級毒品安非他命之犯行均臻明確，應依法論科。
三、按海洛因及安非他命分別為毒品危害防制條例第二條第二項第一款、第二款所定
    之第一級及第二級毒品，不得非法持有、施用。核被告甲○○所為，係犯毒品危
    害防制條例第十條第一項施用第一級毒品罪及同條第二項施用第二級毒品罪。被
    告持有海洛因及安非他命行為，為施用之高度行為所吸收，均不另論罪。被告多
    次施用安非他命之犯行，時間緊接，犯罪構成要件相同，顯係基於概括犯意反覆
    為之，應依刑法第五十六條之規定論以連續施用第二級毒品之一罪，並依法加重
    其刑。被告所犯上開施用第一級毒品及連續施用第二級毒品二罪間，犯意各別，
    行為互殊，罪名互異，應予分論併罰。被告前於九十一年間因竊盜案件，經臺灣
    彰化地方法院判處有期徒刑一年六月確定，同年間復因妨害自由案件，經臺灣彰
    化地方法院判處有期徒刑六月確定，二罪合併定應執行刑有期徒刑一年十月，九
    十三年四月三十日縮短刑期甫執行完畢，有臺灣雲林地方法院檢察署刑事資料查
    註紀錄表、臺灣雲林地方法院被告院內索引卡紀錄表及臺灣高等法院被告全國前
    案紀錄表各一件在卷可參，其於五年內再犯有期徒刑以上之本罪，為累犯，應依
    法加重其刑，併遞加重之。爰審酌被告正值青壯竟不思進取，前因多次施用毒品
    犯行經法院裁定觀察勒戒二次，猶不知警惕，再犯本件施用毒品之罪，亟待矯治
    ，而施用毒品係屬自戕行為並未損害他人，及其犯罪後深知悔悟，坦承犯行，家
    中尚有年幼女兒，並盼有重新機會，犯罪後態度尚佳等一切情狀，分別量處如主
    文所示之刑，並合併定其應執行刑，以資儆懲。
據上論斷，應依刑事訴訟法第二百七十三條之一第一項、第二百九十九條第一項前段
，毒品危害防制條例第十條第一項、第二項，刑法第十一條前段、第五十六條、第四
十七條、第五十一條第五款，判決如主文。
本案經檢察官林志峰到庭執行職務。
中      華      民      國      九十三      年      十    月    二十五  日
                                         臺灣雲林地方法院刑事第四庭
                                             法  官  李  淑  惠
右正本證明與原本無異
如不服本判決，應於送達後十日內，向本院提出上訴狀。（須附繕本）
                                             書記官  徐  基  典
中      華      民      國      九十三      年      十    月    二十五  日
附錄論罪法條
毒品危害防制條例第十條
施用第一級毒品者，處六月以上五年以下有期徒刑。
施用第二級毒品者，處三年以下有期徒刑。
